臺灣桃園地方法院民事裁定
111年度小抗字第7號
抗  告  人  陳進典  

相  對  人  詹弘富  

上列當事人間請求給付和解金事件，抗告人對於民國111年7月5
日本院桃園簡易庭111年度桃小字第1360號裁定提起抗告，本院
裁定如下：
    主  文
抗告駁回。
抗告費用新臺幣壹仟元由抗告人負擔。
    理  由
一、抗告意旨略以：抗告人與相對人於民國110年2月21日晚間6
    時41分許，在桃園市桃園區建國路與昆明路口發生車禍事故
    ，雙方於110年3月2日協議相對人應賠償抗告人總計新臺幣
    （下同）8萬元，並簽立和解書，然相對人僅賠償5萬元，尚
    有3萬元未賠償予抗告人，抗告人遂提起本件訴訟，而本件
    車禍發生地點在桃園市桃園區建國路與昆明路口，和解地點
    亦在桃園市桃園區建國里里長處所，則本院自應有管轄權，
    為此提起抗告，請求廢棄原裁定等語。
二、按小額程序第一審裁判之抗告法院認抗告為無理由者，應為
    駁回抗告之裁定，此觀民事訴訟法第436條之32第3項、第49
    5條之1第1項、第449條第1項之規定即明。又訴訟，由被告
    住所地之法院管轄；訴訟之全部或一部，法院認為無管轄權
    者，依原告聲請或依職權以裁定移送於其管轄法院，民事訴
    訟法第1條第1項前段及第28條第1項亦有明文。
三、經查：
　㈠抗告人主張相對人於110年2月21日騎乘機車，不慎撞擊其騎
    乘之車輛，雙方遂於110年3月2日在桃園市桃園區建國里辦
    公處達成和解，和解條件為相對人應賠償抗告人總計8萬元
    之款項，並自110年4月起，由相對人於每月11日匯款5千元
    至抗告人指定之帳戶，然相對人僅依約定賠償共計5萬元之
    款項，尚有3萬元之金額未賠償予抗告人，抗告人遂提起本
    件訴訟，並提出和解書、車禍賠償金額表、存款入帳通知等
    資料相佐，觀諸上開抗告人所載之聲明、原因事實及所提出
    之事證，抗告人乃係主張相對人未依和解契約給付賠償金額
    ，即抗告人係基於和解契約提起本件訴訟，並非主張侵權行
    為而涉訟。
　㈡另觀抗告人與相對人上開簽立之和解書，雙方並未特別約定
    契約履行地，縱和解情形第4點載明「如乙方三次未付款，
    則甲方得以向所轄地方法院申請強制執行」，惟此顯非契約
    履行地之特別約定，亦難憑該記載認定雙方對於因和解書興
    訟有合意以本院作為管轄法院之約定，而抗告人雖主張本件
    車禍發生地點、和解書簽立地點均在桃園市桃園區，本院應
    有管轄權，惟本件並非本於侵權行為而涉訟，業經說明如前
    ，自無民事訴訟法第15條第1項規定之適用，至於和解書簽
    立之地點，綜觀民事訴訟法之規定，實與管轄之規定無涉，
    本院無從取得本件訴訟之管轄權，抗告人上開之主張容有誤
    會。
  ㈢相對人籍設花蓮縣光復鄉，屬臺灣花蓮地方法院轄區乙節，
    有相對人之個人戶籍資料查詢結果在卷可佐，是依民事訴訟
    法第1條第1項前段之規定，本件訴訟自應由臺灣花蓮地方法
    院管轄。是以，原審裁定本件訴訟移送至臺灣花蓮地方法院
    ，於法並無不合。抗告意旨指摘原裁定不當，求予廢棄，非
    有理由，應予駁回。
四、爰裁定如主文。 
中　　華　　民　　國　　111 　年　　9 　　月　　12　　日
                  民事第三庭    審判長法　官  游智棋　
                                      法　官　許容慈
                                      法　官　潘曉萱
　　　　　　　　　　　　　　　　　　　
正本係照原本作成。
本裁定不得再抗告。
中　　華　　民　　國　　111 　年　　9 　　月　　12　　日
                                      書記官  李韋樺